# 企业改制时净资产为负值时，如何做会计处理

提问人：2010win 时间：2010-11-13 15:20:25
有一家集体企业现拟改为有限公司，审计后净资产为负值，如何处理？

回答人：chenyiwei
回复 藤椅 2010win 的帖子如果评估后的净资产仍为负数，则应作出将其净资产补足到正数的安排，否则该公司缺乏持续经营的基础和对债权人的保障，可能难以实施改制。